【裁判字號】    99,訴,1124
【裁判日期】    991129
【裁判案由】    違反毒品危害防制條例
【裁判全文】
臺灣屏東地方法院刑事判決              99年度訴字第1124號
公  訴  人  臺灣屏東地方法院檢察署檢察官
被      告  黃國棟
上列被告因違反毒品危害防制條例案件，經檢察官提起公訴（99
年度毒偵字第1855號) ，嗣因被告就被訴事實為有罪之陳述，本
院告知被告簡式審判程序之旨，並聽取當事人之意見後，本院合
議庭裁定改由受命法官獨任依簡式審判程序進行，判決如下：
    主  文
黃國棟施用第一級毒品，累犯，處有期徒刑壹年。又施用第二級
毒品，累犯，處有期徒刑捌月。應執行有期徒刑壹年陸月。
    事  實
一、黃國棟前於民國92年間因施用毒品案件，經本院92年度毒聲
    字第65號裁定令入勒戒處所施予觀察、勒戒，於92年4 月9
    日入勒戒所執行，因有繼續施用毒品傾向，再經本院以92年
    度毒聲字第569 號裁定令入戒治處所施以強制戒治，嗣經本
    院以92年度毒聲字第1409號裁定停止戒治，惟被告因違反保
    護管束應遵守事項情節重大，再經本院以93年度毒聲字第75
    號裁定撤銷停止戒治，令入戒治處所強制戒治，於93年10月
    30日執行完畢，並經台灣屏東地方法院檢察署檢察官以93年
    度戒毒偵字第128 號為不起訴處分確定。復於95年間因施用
    毒品案件，經本院分別以95年度訴字第157 號判決判處有期
    徒刑4 月、10月，應執行有期徒刑1 年確定及以95年度訴字
    第1167號判決判處有期徒刑10月確定。96年間又因施用毒品
    案件，經本院以96年度訴字第227 號判決判處有期徒刑8 月
    、6 月，應執行有期徒刑1 年確定。上開數罪，嗣經本院以
    96年度聲減字第845 號裁定分別減為有期徒刑5 月、2 月、
    5 月、4 月、3 月，定應執行有期徒刑10月確定，上開所示
    各罪接續執行，於97年1 月18日假釋出監併付保護管束，於
    97 年5月1 日假釋未經撤銷而期滿執行完畢。詎其猶不知悔
    改，仍基於施用第一、二級毒品之犯意，於99年5 月29日下
    午2 時許在屏東縣枋寮鄉海邊堤防處，以針筒注射方式先施
    用第一級毒品海洛因，再以燒烤方式施用第二級毒品甲基安
    非他命。嗣於99年5 月31日，經警持本院核發之搜索票至屏
    東縣潮州鎮○○路57號執行搜索，為警當場查獲，並經其同
    意後採尿送驗，檢出甲基安非他命、可待因及嗎啡陽性反應
    ，始知悉上情。
二、案經臺南市警察局第一分局報告臺灣屏東地方法院檢察署檢
    察官偵查起訴。
    理  由
一、本件被告黃國棟所犯係死刑、無期徒刑、最輕本刑為3 年以
    上有期徒刑以外之罪，其於準備程序就前揭被訴事實為有罪
    之陳述，經本院告知簡式審判程序之旨，並聽取公訴人及被
    告意見後，合議庭裁定由受命法官獨任進行簡式審判程序，
    合先敘明。
二、訊據被告對於上揭施用第一級毒品海洛因及施用第二級毒品
    甲基安非他命之事實，坦承不諱，而被告於99年5 月31日20
    時53分為警查獲所採集之尿液檢體，經送高雄市凱旋醫院以
    酵素免疫分析法初步檢驗及氣相層析質譜儀法確認檢驗結果
    ，於安非他命類、嗎啡及可待因類均呈陽性反應，此有高雄
    市凱旋醫院99年6 月17日編號A00000000 號濫用藥物尿液檢
    驗報告暨高雄市政府警察局苓雅分局偵辦毒品案件嫌疑人尿
    液採證代碼對照表各1 紙、初步檢驗照片2 幀附卷可稽，是
    被告施用第一級毒品海洛因及施用第二級毒品甲基安非他命
    之犯行，堪以認定，應依法論科。
三、核被告所為，係犯毒品危害防制條例第10條第1 項、第2 項
    之施用第一級、第二級毒品罪。被告持有第一級、第二級毒
    品後進而施用，其持有之低度行為應為施用之高度行為所吸
    收，故不另論其持有毒品罪。被告所犯上開2 罪間，犯意各
    別，行為互異，應予分論併罰。又被告前有如前揭犯罪事實
    欄所載論罪科刑及執行完畢之紀錄，此有臺灣高等法院被告
    前案紀錄表1 份在卷可佐，是被告於有期徒刑執行完畢後，
    5 年內故意再犯本件有期徒刑以上之2 罪，均為累犯，均應
    依法加重其刑。本院審酌被告施用毒品，足以戕害其身心，
    滋生其他犯罪，惡化治安，嚴重損及公益，且被告前曾犯有
    施用毒品，復經觀察勒戒及強制戒治執行完畢，其竟再為本
    件施用毒品犯行，顯見其不思悔改，自我控制能力亦顯不佳
    ；惟另考量被告於犯後已能坦承犯行，而其施用毒品之行為
    於本質上係屬自我戕害行為，反社會性之程度應屬較低，兼
    衡其之犯罪動機、目的、智識程度等一切情狀，量處如主文
    所示之刑，並定其應執行之刑。
據上論斷，應依刑事訴訟法273 條之1 第1 項、第299 條第1 項
前段，毒品危害防制條例第10條第1 項、第2 項，刑法第11條前
段、第47條第1 項，第51條第5 款，判決如主文。
本案經檢察官潘國威到庭執行職務
中    華    民    國    99    年    11    月    29    日
                  刑事第三庭    法  官  蕭筠蓉
以上正本證明與原本無異。
如不服本判決應於收受判決後10日內向本院提出上訴書狀，並
應敘述具體理由；其未敘述上訴理由者，應於上訴期間屆滿後
20日內向本院補提理由書（均須按他造當事人之人數附繕本）
「切勿逕送上級法院」。
中    華    民    國    99    年    11    月    29    日
                                書記官  張語恬
附錄法條：
毒品危害防制條例第10條
施用第一級毒品者，處 6 月以上 5 年以下有期徒刑。
施用第二級毒品者，處 3 年以下有期徒刑。

司法院資訊處製作；財團法人民間司法改革基金會備份。
